臺灣高等法院高雄分院刑事裁定　　　　 94年度聲再字第112號
再審聲請人
即受判決人　乙○○
　　　　　　甲○○
上列聲請人因違反漁業法案件，對於本院91年上訴字第1746號91
年12月18日確定判決（臺灣澎湖地方法院91年訴字第21號、臺灣
澎湖地方法院檢察署91年度偵字第127 號），聲請再審，本院裁
定如下：
    主  文
再審之聲請駁回。
    理  由
一、聲請意旨略稱：本件被扣押之漁貨重達288.5 公斤，能否在
    7 小時或3 個多小時內以非法之電擊方法捕獲，鈞院未經調
    查，未向漁業或有關漁業單位函詢，顯然違法，該288.5 公
    斤魚貨並非捕魚所獲，聲請人最近取得澎湖縣將軍村村長許
    啟庭證明書可證，該魚貨是向大陸漁船所購買，有澎湖" 新
    家興六號" 船長俞王焜及" 明財利號" 船長許文川看到，請
    予傳訊作證，爰依刑事訴訟法第420 條第6 款及第426 條第
    3 項規定聲請再審。
二、按刑事訴訟法第420 條第1 項第6 款所謂確實之新證據，係
    指就新證據之本身形式上觀察，毋須經調查程序，顯然可認
    為足以動搖原確定之判決本身，倘係新提出證據，既非判決
    後發現之新證據，又非不須調查之確實證據，即非所謂確實
    之新證據。聲請人二人託交王正友出售，經警查扣之289 公
    斤漁獲，其中經行政院農業委員會水產試驗所澎湖分所鑑定
    結果，已確認係遭以電擊方法所捕取，雖甲○○否認犯行，
    辯稱係渠與乙○○2 人在海上向大陸漁船所購云云，如果屬
    實，何以渠向警局初詢卻否認遭查扣之漁獲係伊等所有，而
    乙○○又否認有向大陸漁船購買魚獲情事，2 人所供大相逕
    庭。是原確定判決對該項辯詞不予採信，而依憑證人蘇德成
    、陳淑虹、王正友警詢之供證，查獲警員莊國興於第一審審
    理時之證詞，上開漁獲鑑定結果以及在聲請人2 人所乘「金
    富勝號」漁船上扣得之潛水裝備暨在甲○○住處查獲之魚槍
    ，乃綜合判斷而為不利於聲請人2 人之認定，其採證尚難認
    係違法。至若人證，係以證人之證言為證據資料，故以證人
    為證據方法，以其陳述為證明之作用者，除非其於另一訴訟
    中已為證言之陳述，否則不能以其事後所製作記載見聞事實
    之文書，而認該文書（村長文書）為新證據。又傳喚證人俞
    王焜、許文川，均非毋須經調查程序，即非所謂確實之新證
    據。
三、查有罪之判決確定後，為受判決人之利益聲請再審，必其聲
    請之理由合於刑事訴訟法第420 條第1 項所定情形之1 及第
    421 條有足以影響於判決之重要證據漏未審酌者，始准許之
    。本件聲請人所舉聲請再審之理由，核與上引法條所定無一
    相符，應認為無再審理由，爰依同法第434 條第1 項，裁定
    如主文。
中　　華　　民　　國　　94　　年　　11　　月　　16　　日
                  刑事第一庭    審判長法  官　郭雅美
                                      法  官  江泰章
                                      法  官  莊崑山
以上正本證明與原本無異。
如不服本裁定應於送達後5 日內向本院提出抗告狀。
中　　華　　民　　國　　94　　年　　11　　月　　17　　日
　　　　　　　　　　　　　　　　　　　書記官　張雲義
                                                     QH
